臺灣臺北地方法院小額民事判決
111年度店小字第380號
原      告  吳品璇  
被      告  林珹揚  
上列被告因公共危險等案件（110年度審交易字第413號)，經原
告提起刑事附帶民事訴訟請求損害賠償（110年度審交附民字第3
99號)，經本院刑事庭裁定移送前，於民國111年8月4日言詞辯論
終結，判決如下：
    主      文
被告應給付原告新臺幣柒仟貳佰柒拾元，及自民國一百一十年十
月二十日起至清償日止，按週年利率百分之五計算之利息。
原告其餘之訴駁回。
訴訟費用新臺幣壹仟元由被告負擔百分之三，餘由原告負擔。
本判決原告勝訴部分得假執行。但被告如以新臺幣柒仟貳佰柒拾
元為原告預供擔保後，得免為假執行。
原告其餘假執行之聲請駁回。
    事實及理由
壹、程序事項
    按因侵權行為涉訟者，得由行為地之法院管轄，民事訴訟法
    第15條第1項定有明文。查本件侵權行為地為臺北市文山區
    （見本院卷第9頁），本院自有管轄權。 　
貳、實體事項　
一、原告主張：被告於民國110年4月12日晚間11時20分許，無照
    騎乘車牌號碼000-000號普通重型機車，行經臺北市○○區○○
    路0號前，在劃有分向限制線之雙向二車道行駛時，貿然駛
    入來車之車道與對向車道由伊所騎乘車牌號碼000-0000號普
    通重型機車發生碰撞，伊人車倒地後受有左側手肘擦挫傷，
    請求如附表一所示內容，並聲明：㈠被告應給付原告新臺幣
    （下同）31,000元整，及自起訴狀繕本送達翌日起至清償日
    止，按週年利率5％計算之利息。㈡請准供擔保宣告假執行（
    見本院審交附民卷第5頁、本院卷第58頁）。
二、被告則以：伊之前車禍開腦神智不清，否認當時有碰到原告
    機車等語，並聲明：原告之訴駁回。　　　　
三、法院之判斷：
  ㈠按因故意或過失，不法侵害他人之權利者，負損害賠償責任
    ；汽車、機車或其他非依軌道行使之動力車輛，在使用中加
    損害於他人者，駕駛人應賠償因此所生之損害。民法第184
    條第1項前段、第191條之2定有明文。汽車（包括機車）在
    未劃設慢車道之雙向二車道行駛時，應依下列規定：…二、
    在劃有限制線之路段，不得駛入來車之車道內。道路交通安
    全規則第97條第1項第2款有明文。查被告因酒後駕車及無照
    駕駛發生本件車禍，犯過失傷害罪，分別判處「吐氣所含酒
    精濃度達每公升零點二五毫克以上而駕駛動力交通工具，處
    有期徒刑參月，如易科罰金，以新臺幣壹仟元折算壹日；又
    汽車駕駛人，無駕駛執照駕車而犯過失傷害罪，處拘役參拾
    日，如易科罰金，以新臺幣壹仟元折算壹日。」等情，有本
    院刑事庭110年度審交簡字第431號刑事簡易判決、現場影像
    翻拍照片在卷可按（見本院卷第9至18頁），並經本院調閱
    前揭刑事卷宗查核屬實（見本院卷第75至77頁），被告雖稱
    ：當時未撞擊原告機車等語（見本院卷第65頁）；惟據前揭
    刑事判決理由內容可知，兩造發生車禍經過，業經該刑事案
    件審理法官當庭勘驗路口監視錄影畫面無訛，有其110年10
    月19日勘驗筆錄、畫面擷圖存卷可考等語（見本院卷第11頁
    ），被告空言否認，自不足採，是被告過失行為與原告受傷
    及機車毀損結果間，具有相當因果關係。
　㈡按不法侵害他人之身體或健康者，對於被害人因此喪失或減
    少勞動能力或增加生活上之需要時，應負損害賠償責任。民
    法第193條第1項定有明文。查原告主張如附表一編號1所示
    醫療費，提出如附表二所示醫療單據共965元及如附表三所
    示診斷證明書在卷可按，另有品名繃帶價額10元之免用統一
    發票收據，以及棉棒、紗布墊等合計145元之介新大藥局統
    一發票在卷可按（見本院卷第43、45頁），核屬均因車禍所
    引起傷勢需有治療之必要費用總計為1,120元（965元＋10元＋
    145元），逾上述金額，未見原告舉證，即無理由。
  ㈢按負損害賠償責任者，除法律另有規定或契約另有訂定外，
    應回復他方損害發生前之原狀。第一項情形，債權人得請求
    支付回復原狀所必要之費用，以代回復原狀。民法第213條
    第1項、第3項定有明文。又不法毀損他人之物者，被害人得
    請求賠償其物因毀損所減少之價額，同法第196條定有明文
    ；依民法第196條請求賠償物被毀損所減少之價額，得以修
    復費用為估定之標準，但以必要者為限（例如︰修理材料以
    新品換舊品，應予折舊），有最高法院77年度第9次民事庭
    會議決議可資參照。故被害人得以修理費用作為其物因毀損
    所減少價額之計算依據，但其中以新品更換舊品，且因此提
    高該物整體價值者，該更換之新品即非屬損害發生前物之原
    狀，則該更換新品所支出之費用，應予計算其折舊。查原告
    主張如附表一編號2所示機車零件修復費用，提出總價1,500
    元大祥盛車業行出具免用統一發票收據（見本院卷第43頁）
    。依行政院所頒固定資產耐用年數表及固定資產折舊率之規
    定，機械腳踏車之耐用年數為3年，依定率遞減法每年折舊1
    000分之536，且其最後1年之折舊額，加歷年折舊累計額，
    其總和不得超過該資產成本原額之9/10，並參酌營利事業所
    得稅查核準則第95條第6項規定「固定資產提列折舊採用定
    率遞減法者，以1年為計算單位，其使用期間未滿1年者，按
    實際使用之月數相當於全年之比例計算之，不滿1月者，以1
    月計」之規定，系爭機車出廠日為2013年10月，有機車車籍
    查詢在卷可按（見本院卷第73頁），迄本件車禍發生時即11
    0年4月12日，實際使用7年7月，折舊後零件費用應為150元
    【計算式：1,500元×（1-9/10）＝150元】，逾此部分，為無
    理由。
  ㈣按當事人主張有利於己之事實者，就其事實有舉證之責任。
    民事訴訟法第277條前段定有明文。又民事訴訟如係由原告
    主張權利者，應先由原告負舉證之責，若原告先不能舉證，
    以證實自己主張之事實為真實，則被告就其抗辯事實即令不
    能舉證，或其所舉證據尚有疵累，亦應駁回原告之請求（最
    高法院104年度臺上字第41號判決意旨參照）。查原告主張
    如附表一編號3至4所示費用，並無相關搭車單據、工作證明
    、薪資資料附卷可佐，原告此部分之請求，並無理由，應予
    駁回。
　㈤按不法侵害他人之身體、健康、名譽、自由、信用、隱私、
    貞操，或不法侵害其他人格法益而情節重大者，被害人雖非
    財產上之損害，亦得請求賠償相當之金額，民法第195條第1
     項前段定有明文。慰藉金之賠償須以人格權遭遇侵害，使
    精神上受有痛苦為必要，其核給之標準固與財產上損害之計
    算不同，然非不可斟酌雙方身分資力與加害程度，及其他各
    種情形核定相當之數額；其金額是否相當，自應依實際加害
    情形與被害人所受之痛苦及雙方之身分、地位、經濟狀況等
    關係決定之。有最高法院51年臺上字第223號判例、85年度
    臺上字第460號、89年度臺上字第1952號判決意旨可資參照
    。本院審酌原告因本件事故所受傷害，兩造到庭分別自承從
    事餐飲服務業，月薪約22,000元，與擔任水電工，月收入約
    4至5萬元等資力內容，有本院111年8月4日言詞辯論筆錄在
    卷可按（見本院卷第58頁），以及被告駛入來車道之過失情
    節等一切情狀，認原告請求被告賠償慰撫金6,000元，應予
    准許。
　㈥按遲延之債務，以支付金錢為標的者，債權人得請求依法定
    利率計算之遲延利息；應付利息之債務，其利率未經約定，
    亦無法律可據者，週年利率為百分之五；給付無確定期限者
    ，債務人於債權人得請求時，經其催告而未為給付，自受催
    告時起，負遲延責任。其經債權人起訴而送達訴狀，或依督
    促程序送達支付命令，或為其他相類之行為者，與催告有同
    一之效力，民法第233條第1項前段、第203條、第229條第2
    項分別定有明文。查原告對被告之侵權行為損害賠償債權，
    核屬無確定期限之給付，既經原告提起訴訟且起訴狀繕本業
    於110年10月19日當庭送達被告（見本院審交附民卷第5頁）
    ，被告迄未給付，應負遲延責任，原告請求自起訴狀繕本送
    達被告之翌日即110年10月20日起至清償日止，按週年利率5
    ％計算之法定遲延利息，核無不合，應予准許。
四、綜上所述，原告依據侵權行為法律關係，請求被告給付7,27
    0元（1,120元＋150元＋6,000元）及自起訴狀繕本送達翌日即
    110年10月20日起至清償日止，按週年利率5％計算之利息，
    為有理由，應予准許。逾此部分為無理由，應予駁回。其假
    執行之聲請，因駁回而失所附麗，併予駁回。
五、本件事證已臻明確，兩造其餘攻擊防禦方法及證據，核與判
    決之結果不生影響，爰不一一論列，併此敘明。
六、本件原告勝訴部分，係小額程序為被告敗訴之判決，依民事
    訴訟法第436條之20規定，應依職權宣告假執行，並依同法
    第392條第2項之規定，依職權宣告被告預供擔保，得免為假
　　執行。
七、本件係刑事附帶民事訴訟，由合議庭裁定移送民事庭之事件
    ，依刑事訴訟法第504條第2項之規定，免納裁判費，惟原告
    就附帶民事請求外所擴張應受判決事項之聲明部分，仍應徵
    收裁判費，爰依民事訴訟法第79條將訴訟費用額依後附計算
    書確定如主文所示金額。
中　　華　　民　　國　　111 　年　　9 　　月　　16　　日
                  臺灣臺北地方法院新店簡易庭
                              法  官  鄧德倩
上列正本證明與原本無異。
如不服本判決，應於判決送達後20日內向本庭提出上訴狀（須按
他造當事人之人數附繕本）；如委任律師提起上訴者，應一併繳
納上訴審裁判費。
中　　華　　民　　國　　111 　年　　9 　　月　　16　　日
                              書記官  張嘉崴
計算書：
項    目                    金  額（新臺幣）      備  註
第一審裁判費                        1,000元
合        計                        1,000元 　
附表一:原告請求項目及金額（見本院卷第57至58頁）
編號 請求內容   金額 （新臺幣） 原告提出資料 本院卷頁碼 1 醫藥費、材料費 10,000元 醫療費用收據 41至42    免用統一發票收據 43    統一發票 45    受傷照片 45    診斷證明書 44 2 修車費 5,000元 免用統一發票收據 43 3 來回法院開庭之車資 5,000元   4 不能工作之損失 5,000元   5 精神慰撫金 6,000元   合計  31,000元   
附表二:原告提出醫療費用收據明細
編號 門診時間 就診醫院 科別 金額 (新台幣) 本院卷頁碼 1 110年4月19日 臺北市立萬芳醫院 家庭醫學科 215元 第41頁 2 110年4月13日 臺北市立萬芳醫院 創傷科 750元 第42頁     合計: 965元  
附表三:原告提出診斷證明書內容
編號 開立日期 就診醫院 科別 診斷日期 診斷     醫囑 本院卷頁碼 1 110年4月19日 臺北市立萬芳醫院 家庭醫學科 110年4月19日 左側手肘擦挫傷。 病人因上述原因，於110年4月13日至急診就醫，於110年4月19日至家醫科門診就醫。 第42頁